【裁判字號】    91,易,1264
【裁判日期】    920630
【裁判案由】    傷害
【裁判全文】
臺灣桃園地方法院刑事判決                        九十一年度易字第一二六四號
    公  訴  人  臺灣桃園地方法院檢察署檢察官
    被      告  乙○○
右列被告因傷害案件，經檢察官聲請簡易處刑（九十一年度偵字第四四一九號），本
院認不宜簡易判決處刑，應適用通常程序，茲判決如左：
    主  文
乙○○傷害人之身體，處拘役肆拾日，如易科罰金以佰元折算壹日。
    事  實
一、乙○○因友人林永祥欲向丁○○催討積欠之工資，遂於民國九十一年二月二日下
    午三時許，偕同林永祥共同至桃園縣大溪鎮仁愛里八鄰埔頂三十一號旁廠房尋找
    丁○○，嗣乙○○與丁○○協調不成，二人發生口角，詎乙○○竟基於傷害之犯
    意，以拳頭毆打丁○○之頭部，並以隨地撿拾地上該廠房所有之圓鍬毆打丁○○
    之右大腿，致丁○○受有左上眼瞼局部瘀腫一處（三乘二公分）、左顴部瘀傷一
    處（三乘四公分）、右大腿外側撕裂傷一處（五乘十五乘三公分）併右側股直肌
    深部裂傷（三乘一．五乘一．五公分）等傷害。
二、案經丁○○訴由桃園縣警察局大溪分局移送台灣桃園地方法院檢察署檢察官偵查
    起訴。
    理  由
一、按檢察官聲請以簡易判決處刑之案件，經法院認為有刑事訴訟法第四百五十一條
    之一第四項但書情形者，應適用通常程序審判之，同法第四百五十二條定有明文
    ，經查本件被告乙○○被訴傷害一案，本院認有刑事訴訟法第四百五十一條之一
    第四項第一款之情形，不宜以簡易判決處刑，爰依右開刑事訴訟法第四百五十二
    條之規定，改用通常程序審判之，合先敘明。
二、訊據被告對其於右開時、地，因向丁○○催討積欠林永祥之工資而發生口角等情
    固坦承不諱，惟矢口否認有何傷害犯行，辯稱：是丁○○用右拳打伊左耳下方，
    伊才將他拉住就發生拉扯，丁○○因喝醉酒站不穩跌倒在地，右腳割到地上鐵片
    、鐵架而流血，伊並未持圓鍬毆打他云云。惟查右揭事實，業據被害人丁○○於
    警、偵訊及本院審理時指述明確，並經證人戊○○於警偵訊及本院審理時、林壬○○、辛○○、甲○○、己○○於本院審理時分別證述屬實，復有德濟醫院診斷
    證明書一紙、現場查扣之圓鍬照片二幀附卷可稽。徵之被告因至前開廠房與丁○○就催討工資一事與丁○○發生口角爭執，此亦為被告所不否認，顯見斯時被告
    心中因而氣憤難耐，事屬當然，加以被告供承告訴人丁○○有揮拳打到伊左耳下
    方但未成傷（按被告並未提出驗傷單以佐證，是未能證明被告亦受有傷害），其
    心中更加怒不可遏，而以拳頭毆打告訴人丁○○之頭部，並以圓鍬敲打丁○○之
    腿部，尚無悖離常情之處，再參諸以手持圓鍬敲打人之腿部之舉措，衡情與人體
    自行跌倒而割到地上之利器所可能產生之動作顯不相同，證人戊○○、林壬○○
    、辛○○、甲○○、己○○自亦無同時錯看之可能，從而，告訴人丁○○之指訴
    應非虛妄，堪認被告乙○○確有於右揭時、地，以拳頭毆打丁○○之頭部及以圓
    鍬敲打丁○○之右大腿部位致其受有前述之傷害至明。被告前開所辯核屬避就之
    詞，不足採信。又證人癸○○於本院審理時證稱其有看到丁○○用拳頭打被告的
    頭云云，證人丙○○○於本院審理中亦證稱看到丁○○喝醉了就打乙○○一巴掌
    ，丁○○酒醉走路都不穩就跌倒不知道刮到什麼東西腳就流血云云，惟查證人癸○○於本院審理時亦同時證稱其距離被告與告訴人很遠，其看到丁○○用拳頭打
    被告的頭，後來工寮內有很多喝酒的人出來伊就走了等語，參以被告供承告訴人
    丁○○有揮拳打伊左耳下方之舉，據此，證人癸○○所稱有看到告訴人用拳頭打
    被告頭部應即係被告所指丁○○揮拳打伊左耳下方之動作，因距離甚遠，始約略
    看到告訴人以拳頭往被告頭部方向揮拳所致，且證人癸○○並未親見告訴人腳部
    傷勢如何而來，是證人癸○○前開證詞尚不足據為被告有利之認定。而證人丙○○○於本院審理時亦證稱林永祥一個人先到丁○○那邊去，後來回來後就說丁○○去他朋友家喝酒，希望被告陪他到他朋友家找丁○○，所以他們二人就一起去
    ，伊留在被告家，後來林永祥又過來找伊去丁○○朋友家，伊與他過去時，看到
    被告與丁○○在談那筆錢的事等語，對照被告於警訊時供稱伊和丁○○拉扯時，
    林永祥已早一步先離開，林永祥看見伊和丁○○在爭吵時他就先離開跑到伊家裏
    去，丁○○於拉扯間就跌倒在地等情，則苟如被告所供林永祥既在伊與丁○○發
    生拉扯時即先行離開，丁○○隨即於拉扯間跌倒在地，以此推知，林永祥猶未能
    親眼目睹告訴人是否在與被告拉扯間跌倒在地而受傷之情，證人丙○○○係在林
    永祥回到被告住處後再偕同林永祥回到現場，其又何能即時趕到現場再目睹告訴
    人因酒醉走路不穩跌倒之可能，證人丙○○○之證詞，顯然與事實有距，亦不足
    為有利被告事實之認定。至經警帶回之圓鍬雖未沾有血跡一節，復據證人張天福
    、朱自賢、庚○○○○證述明確，惟依告訴人所受之傷勢為右大腿外側撕裂傷併
    右側股直肌深部裂傷之傷害結果觀之，告訴人丁○○所受腿部之傷勢本即未傷及
    動脈而有致大量出血之可能，是在丁○○被圓鍬猛力敲擊瞬間，迨圓鍬離開其腿
    部後始緩慢自傷口處滲血，衡情亦有可能，尚難以圓鍬上未沾滿血跡據為有利被
    告之認定。綜右所陳，本件事證明確，被告傷害犯行洵堪認定，應依法論科。
三、核被告乙○○所為，係犯刑法第二百七十七條第一項之傷害罪。爰審酌被告之素
    行、智識程度、犯罪之動機、目的、手段、被害人丁○○所受之傷害程度、迄今
    尚未與被害人丁○○達成民事和解賠償其損害，及其犯後態度等一切情狀，量處
    如主文所示之刑，並諭知易科罰金之折算標準，以資懲儆。
據上論斷，應依刑事訴訟法第四百五十二條、第二百九十九條第一項前段，刑法第二
百七十七條第一項、第四十一條第一項前段，罰金罰鍰提高標準條例第一條前段、第
二條，判決如主文。
本案經檢察官胡樹德到庭執行職務。
中      華      民      國      九十二      年      六    月    三十    日
                                臺灣桃園地方法院刑事第三庭
                                    法  官  林惠霞
右正本證明與原本無異。
如不服本判決，應於判決送達後十日內向本院提出上訴狀( 應附繕本 )，上訴於
臺灣高等法院。
                                    書記官  陳恩如
中      華      民      國      九十二      年      七    月     四     日
附錄本案論罪科刑法條全文：
刑法第二百七十七條第一項：
傷害人之身體或健康者，處三年以下有期徒刑、拘役或一千元以下罰金。


司法院資訊處製作；財團法人民間司法改革基金會備份。
